---
title: "测试xaringan"
subtitle: "⚔<br/>with xaringan"
author: "Yihui Xie"
date: "2017/09/22"
output:
  xaringan::moon_reader:
    css: ["zh-CN.css","extra.css"]
    lib_dir: libs
    nature:
      highlightStyle: github
      highlightLines: true
      countIncrementalSlides: false
---


```{r setup, include=FALSE}
options(htmltools.dir.version = FALSE)
```

background-image: url(https://upload.wikimedia.org/wikipedia/commons/b/be/Sharingan_triple.svg)

---
class: center, middle

# xaringan

### /ʃæ.'riŋ.ɡæn/


---
class: inverse, center, middle

# 出发！

---

# 你好世界

首先从 [Github](https://github.com/yihui/xaringan) 安装 **xaringan** 包：

```{r tidy=FALSE}
if (!requireNamespace("xaringan"))
  devtools::install_github("yihui/xaringan")
```

--

除非你是六指琴魔，否则我建议安装 [RStudio 编辑器](https://www.rstudio.com/products/rstudio/)，它会让你做幻灯片做得飞起。

- 从菜单 `File -> New File -> R Markdown -> From Template -> Ninja Presentation (Simplified Chinese)` 创建一个新文档；

--

- 点击 `Knit` 按钮编译文档；

--

- 或者点击 [RStudio 插件](https://rstudio.github.io/rstudioaddins/)<sup>*</sup> “Infinite Moon Reader” 在 RStudio 里实时预览幻灯片（每次你保存文档的时候，它会自动重新编译）；

.footnote[[*] 如果你看不到模板或者插件，请参见 [#2](https://github.com/yihui/xaringan/issues/2)，你的某些 R 包可能崩坏了，需要重新安装。]


---
background-image: url(`r xaringan:::karl`)
background-position: 50% 50%
class: center, bottom, inverse

### 洛阳亲友如相问，请你不要告诉他

（我是怎么做幻灯片的）


---

# 你好忍者

忍者不会停留在“你好世界”里，要用好这个 R 包，你需要了解：

1. JavaScript 库 [remark.js](https://remarkjs.com) 的语法；

1. **xaringan** 包中的选项;

**xaringan** 将 R Markdown 的查克拉注入了 **remark.js**。浏览器中的幻灯片是 remark.js 渲染出来的，而它的 Markdown 源文档是从 R Markdown 生成的（实际上主要是 **knitr**）。

---

# remark.js

关于 remark.js 的用法可参考它的[首页](https://remarkjs.com)，由于伟大的墙，你可能打不开这个页面（因为里面用了 Google 字体）。不过 [remark.js 的维基页面](https://github.com/gnab/remark/wiki) 已经有足够的信息了，你需要学习：

- 如何创建一页新的片子，主要是 Markdown 语法<sup>*</sup> 以及单页片子的属性设置；

- 如何排版，例如文本对齐；

- 如何设置整个幻灯片的选项（代码高亮样式之类的）；

- 怎样播放幻灯片（快捷键，按 `h` 键基本就知道了）；


.footnote[[*] 它和 Pandoc Markdown 语法不同，不过对做幻灯片而言，简单的语法可能也足够了。]

---
background-image: url(`r xaringan:::karl`)
background-size: cover
class: center, bottom, inverse

### 唔，remark.js，朕很满意！

---
class: inverse, middle, center

# xaringan 包的使用


---

# xaringan

**xaringan** 包提供了一个 R Markdown 输出格式 `xaringan::moon_reader`，你可以在 R Markdown 文档的元数据中使用它，例：

```yaml
---
title: "啧啧啧，厉害啊"
author: "张三"
date: "2016年12月12日"
output:
  xaringan::moon_reader
    nature:
      autoplay: 30000
      highlightStyle: github
---
```

欲知所有可能的选项，参见 R 帮助文档 `?xaringan::moon_reader`。


---

# remark.js 与 xaringan 的区别

remark.js （左）与 **xaringan** （右）：

.pull-left[
1. 需要一个 HTML 容器文件；

1. 只能用 Markdown；

1. 若想自动播放幻灯片需要写 JavaScript；

1. 需手工配置 MathJax；

1. 用 `*` 高亮一行代码；

1. 编辑 Markdown 之后需要刷新浏览器看结果；
]

.pull-right[
1. 用 R Markdown 文档生成幻灯片；

1. Markdown 里可以嵌入 R 代码；

1. 可用 `autoplay` 选项自动播放；

1. MathJax 无需特别配置；<sup>*</sup>

1. 用 `{{}}` 高亮一行代码;

1. 用 RStudio 插件“Infinite Moon Reader”自动预览幻灯片；
]

.footnote[[*] 下一页有数学公式例子。]


---

# 数学公式

数学公式用 LaTeX 语法写在一对美元符号中间，例如 &#36;\alpha+\beta$ 会生成 $\alpha+\beta$。若要将公式单独显示为一个段落，可以用一对双重美元符号：

```
$$\bar{X}=\frac{1}{n}\sum_{i=1}^nX_i$$
```

$$\bar{X}=\frac{1}{n}\sum_{i=1}^nX_i$$

局限性：

1. 公式的源代码只能写在一行上，不能换行；双重美元符号内的公式允许换行，但条件是起始标记 `$$` 必须在一行的最开头（前面不能有任何字符，后面必须跟一个不是空格的字符），结束标记 `$$` 必须在一行的最末尾（前面必须是一个非空格的字符，后面不能有任何字符）；

1. 起始美元符号后以及结束美元符号前不能有空格，否则不会被识别为公式；

---

# R 代码

```{r comment='#'}
# 一个无聊的回归模型
fit = lm(dist ~ 1 + speed, data = cars)
coef(summary(fit))
dojutsu = c('地爆天星', '天照', '加具土命', '神威', '須佐能乎', '無限月読')
grep('天', dojutsu, value = TRUE)
```

---

# R 图形

```{r cars, fig.height=3.5, dev='svg'}
par(mar = c(4, 4, 1, .1))
plot(cars, pch = 19, col = 'darkgray', las = 1)
abline(fit, lwd = 2)
```


---

# 一些小技能

.pull-left[
以 `*` 开头的代码：

    ```r
    if (TRUE) {
    ** message("敲黑板！划重点！")
    }
    ```
输出：
```r
if (TRUE) {
* message("敲黑板！划重点！")
}
```

因为它不是合法的 R 代码，所以不能作为 R 代码段来写，只能用三个反引号直接跟 r（就知道你没听懂）。
]

.pull-right[
用 `{{}}` 包裹的代码：

    `r ''````{r tidy=FALSE}
    if (TRUE) {
    *{{ message("敲黑板！划重点！") }}
    }
    ```
输出：
```{r tidy=FALSE}
if (TRUE) {
{{ message("敲黑板！划重点！") }}
}
```

这是合法的 R 代码，所以你可以真的运行它。
]

---

# CSS（层叠样式表）

`xaringan::moon_reader` 的所有选项中，最强的魔法在 `css` 选项上，它是自定义幻灯片样式的关键。如果你不懂 CSS 的话，我强烈建议你学习一些 CSS 的基础知识。

对中文幻灯片，**xaringan** 包中的默认 CSS 文件在[这里](https://github.com/yihui/xaringan/blob/master/inst/rmarkdown/templates/xaringan_zh-CN/skeleton/zh-CN.css)，你可以在它的基础上改装，也可以直接定义全新的 CSS 样式。


---

# CSS（层叠样式表）

举个栗子。比如你想将一段文字的颜色改为红色，你可以定义一个 CSS 类，如：

```css
.red {
  color: #FF0000;
}
```

我们把这段代码保存在一个 CSS 文件中，如 `extra.css`（假设它跟你的 R Markdown 文件在同一文件夹下），然后通过 `css` 选项将它引入：

```yaml
output:
  xaringan::moon_reader:
    css: ["zh-CN.css", "extra.css"]
```

其中 `zh-CN.css` 是本包已经为你提供的 CSS 样式文件（你可选择用或不用）。

现在在 R Markdown 中你就可以用 `.red[]` 来标记一段文字为红色，如 `.red[我是红色的]`。

.red[我是红色的]


---
class: inverse, middle, center
background-image: url(https://upload.wikimedia.org/wikipedia/commons/3/39/Naruto_Shiki_Fujin.svg)
background-size: contain

# 火影忍者

---
background-image: url(https://upload.wikimedia.org/wikipedia/commons/b/be/Sharingan_triple.svg)
background-size: 100px
background-position: 90% 8%

# 写轮眼

**xaringan** 这个名字来源于火影中的写轮眼 **Sharingan**。<sup>1</sup> 写轮眼有两大能力：

- 洞察眼

- 催眠眼

其实做演示就是将自己的洞见传递给听众；好的演讲通常有催眠效果，因为它可以深度震撼人心。<sup>2,3</sup>

.footnote[
[1] 我把 Sh 换成 X 了，因为几乎没有一个歪果仁读对过我的姓。当然主要原因还是 xaringan 搜索起来更容易被搜到。

[2] 糟糕的演讲也可以催眠听众，但显然这两种催眠完全不同。

[3] 我之所以选择了 remark.js 框架，就是因为它可以设置背景图。对我而言，在一页片子上整页显示一幅图最能表达震撼的视觉效果，现有的 R Markdown 幻灯片框架都缺乏这个功能，不开森。当时我发现 remark.js 之后真的是激动地不要不要的，等了一个月才抽出空来把这个包写出来。
]


---

# 结印

使用本包单手就可以结印，按键 `h` 或者 `?` 之后就可以看见所有结印手势，例如 `p` 进入演讲者模式（可看见写给自己的注释，比如提醒自己要讲的笑话），`c` 复制幻灯片到新窗口；演讲时可以在自己面前的屏幕上显示演讲者模式，把新窗口中正常的幻灯片拖到大屏幕投影上给观众看。

.center[![](https://upload.wikimedia.org/wikipedia/commons/7/7e/Mudra-Naruto-KageBunshin.svg)]


---

# 蟹蟹

居然看不到文字？

| Tables   |      Are      |  Cool |
|----------|:-------------:|------:|
| col 1 is |  left-aligned | $1600 |
| col 2 is |    centered   |   $12 |
| col 3 is | right-aligned |    $1 |


啥？


---
